臺灣臺中地方法院臺中簡易庭民事判決  
                                   110年度中簡字第3595號
原      告  謝宗憲  
被      告  周守文  
訴訟代理人  黃祺文  
            陳弘軒  
上列當事人間損害賠償事件，於民國111年5月19日言詞辯論終結
，本院判決如下：
    主      文
被告應給付原告新臺幣陸萬零捌佰元及自民國一一０年九月二十
日起至清償日止，按年息百分之五計算之利息。
原告其餘之訴駁回。
訴訟費用由被告負擔百分之二十四，餘由原告負擔。
本判決得假執行。被告如以新臺幣陸萬零捌佰元為原告預供擔保
或提存，得免為假執行。
原告其餘假執行之聲請駁回。
    事實及理由
一、原告主張：
  ㈠被告於民國108年7月26日13時40分許，駕駛車牌號碼00-0000
    號汽車，在臺中市○○區○○○路0段000號前，過失追撞原告駕
    駛停等紅燈之車牌號碼000-0000號汽車，原告因此受有右側
    手肘挫傷、頸部挫傷、下背和骨盆挫傷、右側肩膀挫傷，爰
    依侵權行為法律關係請求被告賠償損害：
  1.醫療費用：原告因車禍受傷，合計已支出醫療費用2萬0800
    元。
  2.預估未來醫療費用：3萬0900元。
  3.工作損失：原告因車禍受傷需休養2.5個月無法工作，以勞
    保投保薪資4萬5800元計算，合計11萬4500元。
  4.精神慰撫金：原告受傷身心痛苦異常，爰請求精神慰撫金8
    萬5000元。
  ㈡綜上，原告所受損害共計25萬1200元，並聲明：⑴被告應給付
    原告25萬1200元及自起訴狀繕本送達翌日起至清償日止，按
    年息百分之5計算之利息。⑵願供擔保請准宣告假執行。
二、被告則以：
  ㈠就原告請求醫療費用2萬0800元不爭執，就原告請求未來醫療
    費用、工作損失部分不同意，原告請求慰撫金8萬5000元認
    為過高等語置辯。
  ㈡答辯聲明：原告之訴駁回。
三、原告主張被告於前揭時、地駕駛車牌號碼00-0000號汽車，
    在臺中市○○區○○○路0段000號前，過失追撞原告駕駛車牌號
    碼000-0000號汽車，原告因此受有右側手肘挫傷、頸部挫傷
    、下背和骨盆挫傷、右側肩膀挫傷等情，業據其提出診斷證
    明書及臺中市政府警察局道路交通事故當事人登記聯單
　　附卷可稽（見卷第23、51、143-147頁），並有臺中市政府
    警察局道路交通事故調查卷宗在卷可佐（見卷第55-93頁）
    ，且為被告所不爭，堪認為真正。被告之過失與原告所受傷
    害有相當因果關係。被告駕車肇事過失侵害原告身體之事實
    ，洵可認定為真正。
四、按因故意或過失，不法侵害他人之權利者，負損害賠償責任
    ；汽車、機車或其他非依軌道行駛之動力車輛，在使用中加
    損害於他人者，駕駛人應賠償因此所生之損害；不法侵害他
    人之身體或健康者，對於被害人因此喪失或減少勞動能力或
    增加生活上之需要時，應負損害賠償責任；不法侵害他人之
    身體、健康、名譽、自由、信用、隱私、貞操，或不法侵害
    其他人格法益而情節重大者，被害人雖非財產上之損害，亦
    得請求賠償相當之金額，民法第184條第1項前段、第191 條
    之2前段、第193條第1項、第195條第1 項前段定有明文。本
    件被告駕駛汽車肇事致使原告受傷，原告訴請被告賠償損害
    自屬有據。茲就原告請求被告賠償損害項目及金額是否有理
    ，逐項論述如次：
  ㈠醫療費用部分：原告主張因傷支出醫療費用2萬0800元，業據
    其提出醫療單據附卷可稽（見卷第25-49、153-181頁），
　　且為被告所不爭執，堪認為真正。原告請求被告賠償醫療費
    用2萬0800元，核屬有據，應予准許。
  ㈡預估未來醫療費用及工作損失部分：原告主張未來尚需醫療
    費用3萬0900元及因車禍受傷需休養2.5個月無法工作，並未
    舉證證明未來尚需醫療需支出醫療費3萬0900元，依原告提
    出車禍後急診診斷證明書，原告傷勢僅為外部挫傷並非嚴重
    ，不能證明其因傷不能工作，此部分原告請求均不能准許。
  ㈢精神慰撫金部分：按不法侵害他人之身體及名譽，被害人受
    有非財產上損害，請求加害人賠償相當金額之慰撫金時，法
    院對於慰撫金之量定，應斟酌實際加害情形、所造成之影響
    、被害人所受精神上痛苦之程度、雙方之身分、地位、經濟
    狀況及其他各種情形，以核定相當之數額（最高法院47年台
    上字第1221號、51年台上字第22 3號、76年台上字第1908號
    判例參照）。查原告駕駛汽車遭被告駕駛汽車由後追撞，事
    故後至大里仁愛醫院急診診斷受有「右側手肘挫傷、頸部挫
    傷、下背和骨盆挫傷、右側肩膀挫傷」，後仍持續就醫，堪
    認其肉體及精神受相當之痛苦。參酌卷附兩造稅務電子閘門
    財產所得調件明細表（見證物袋）所示兩造財產所得，原告
    陳明其為國中畢業，從事鐵工，月入6、7萬元等語（見卷第
    131頁）。本院斟酌兩造身分、地位及經濟狀況、本件車禍
    發生始末及原告所受精神上痛苦等情狀，認原告請求被告賠
    償非財產上損害8萬5000元尚屬過高，應以4萬元為適當，逾
    此數額之請求，即為無理由。
  ㈣按保險人依本法規定所為之保險給付，視為被保險人損害賠
    償金額之一部分；被保險人受賠償請求時，得扣除之，強制
    汽車責任保險法第32條定有明文。原告陳明其未領取汽車強
    制責任保險金，為被告所不爭執，無從於其賠償請求予以扣
    除。　　
　㈤末按「給付無確定期限者，債務人於債權人得請求給付時，
    經其催告而未為給付，自受催告時起，負遲延責任。其經債
    權人起訴而送達訴狀，或依督促程序送達支付命令，或為其
    他相類之行為者，與催告有同一之效力。」，「遲延之債務
    ，以支付金錢為標的者，債權人得請求依法定利率計算之遲
    延利息。但約定利率較高者，仍從其約定利率。」，民法第
    229條第2項、第233條第1項定有明文。原告所提民事起訴狀
    繕本於110年9月19日送達被告（送達證書見卷第99頁），被
    告自受起訴狀送達時起負遲延責任，並應自翌日起加付法定
    遲延利息。
五、從而，原告依侵權行為法律關係，請求被告給付6萬0800元
    （20800元＋40000元＝60800元）及自起訴狀繕本送達翌日即1
    10年9月20日起至清償日止，按年息百分之5計算之利息，為
    有理由，應予准許，逾此部分之請求，為無理由，應予駁回
    。
六、本件係就民事訴訟法第427條第1項訴訟適用簡易程序為被告
    敗訴之判決，爰依民事訴訟法第389條第1項第3 款規定，依
    職權宣告假執行，並依職權諭知被告預供擔保或提存，得免
    為假執行。原告就此勝訴部分陳明願供擔保請准宣告假執行
    ，僅係促使本院職權發動，毋庸為准駁之諭知。至原告敗訴
    部分，其假執行之聲請失所依附，應併予駁回。
七、本件事證已臻明確，兩造其餘攻擊防禦之方法，核與判決之
    結果不生影響，無庸逐一論究，併此敘明。
八、據上論結，本件原告之訴為一部有理由，一部無理由，依民
    事訴訟法第79條、第436條第2項、第389條第1項第3款、第3
    92條第2項，判決如主文。
中　　華　　民　　國　　111 　年　　6 　　月　　16　　日
                  臺灣臺中地方法院臺中簡易庭
                                  法  官  熊祥雲
以上正本係照原本作成。
如不服本判決，應於送達後20日內，向本院提出上訴狀並表明上
訴理由，如於本判決宣示後送達前提起上訴者，應於判決送達後
20日內補提上訴理由書（須附繕本），如委任律師提起上訴者，
應一併繳納上訴審裁判費。
中　　華　　民　　國　　111 　年　　6 　　月　　16　　日
                                  書記官  王麗麗